【裁判字號】    89,上訴,1014
【裁判日期】    890420
【裁判案由】    違反槍砲彈藥刀械管制條例
【裁判全文】
臺灣高等法院臺南分院刑事判決        八十九年度上訴字第一一四號 首股Ｃ
      上  訴  人
      即  被  告  甲  ○  ○
右上訴人因違反槍砲彈藥刀械管制條例案件，不服臺灣臺南地方法院八十九年度訴字
第三七五號中華民國八十九年四月二十日第一審判決（起訴案號：臺灣臺南地方法院
檢察署八十八年度偵字第一四九一一號），提起上訴，本院判決如左：
      主      文
上訴駁回。
甲○○緩刑參年。
      事      實
一、甲○○於民國八十五年間，在臺南縣白河鎮內角營區附近拾獲不詳姓名年籍之人
    所棄置、具有殺傷力之制式口徑五．五六mm步槍彈一顆（彈底標記為"5.56 91"
    ），即將之放置在其位於臺南市○○路四百五十一巷一百十一號之住處而未經許
    可予以持有之。嗣於八十八年十二月四日，經警在上址處搜獲前開子彈一顆，而
    查知上請。
二、案經臺南市警察局第一分局報請臺灣臺南地方法院檢察署檢察官偵查起訴。
      理      由
一、訊據上訴人即被告甲○○對於右揭時地為警查獲上開步槍彈等情供承不諱，而上
    開步槍彈經送內政部警政署刑事警察局鑑定結果，認該子彈係制式口徑五．五六
    mm 步槍彈（彈底標記為"5.56 91"），具有殺傷力等情，有該局八十八年十二月
    十五日刑鑑字第一三二六八五號鑑驗通知書一紙在卷可憑，被告自白核與事實相
    符，本件事證明確，被告上開犯行應堪認定。
二、按若未經許可而持有具有殺傷力之子彈，因其具危害性，即應依法科以刑罰，因
    而被告另辯稱其僅係供觀賞之用，並無危害性云云，並不足採。其未經許可持有
    具有殺傷力之步槍彈，核被告所為，已犯槍砲彈藥刀械管制條例第十二條第四項
    之未經許可持有子彈罪。原審以被告罪證明確，因予適用槍砲彈藥刀械管制條例
    第十二條第四項、刑法第十一條前段、第四十二條第二項、第三十八條第一項第
    一款、罰金罰鍰提高標準條例第二條，並審酌被告犯罪之動機、目的、手段、所
    生危害、犯罪後供承不諱等一切情狀，量處被告有期徒刑參月，併科罰金新臺幣
    參萬元，罰金部分併諭知易服勞役之折算標準。並因扣案之步槍彈一顆為違禁物
    ，依刑法第三十八條第一項第一款之規定宣告沒收。本院經核原判決認事用法，
    並無不合，量刑亦稱妥適。被告上訴意旨，指摘原判決量刑過重，為無理由，應
    予駁回。又查被告前此未曾受有期徒刑以上刑之宣告，有臺灣臺南地方法院檢察
    署刑案資料查註紀錄表及本院刑案被告全國前案記錄表各一份附卷可查，其已知
    所悔悟，坦承其罪，徵之被告持有具殺傷力之子彈，雖有危害，然犯罪情節不重
    ，所生危害不大，經此偵審教訓，應知警惕諒無再犯之虞，本院認所宣告之刑，
    以暫不執行為適當，爰併諭知緩刑參年，用啟自新，並觀後效。
據上論結，應依刑事訴訟法第三百六十八條，刑法第七十四條第一款，判決如主文。
本案經檢察官羅清溪到庭執行職務。
附錄本案論罪科刑法條全文：
中    華    民    國      八十九      年      九      月      十四      日
                                  臺灣高等法院臺南分院刑事第四庭
                                      審判長法官  陳    義    仲
                                            法官  宋    明    蒼
                                            法官  蔡    崇    義
右正本證明與原本無異。
如不服本判決應於收受送達後十日內向本院提出上訴書狀，其未敘述上訴之理由者並
得於提起上訴後十日內向本院補提理由書（應附繕本）。
                                      法院書記官  李    育    儒
中    華    民    國      八十九      年      九      月     十五       日
附錄本案論罪科刑法條全文：
槍砲彈藥刀械管制條例第十二條第四項：未經許可持有、寄藏或意圖販賣而陳列子彈
                                    者，處五年以下有期徒刑，併科新臺幣三百
                                    萬元以下罰金。


司法院資訊處製作；財團法人民間司法改革基金會備份。
